【裁判字號】    90,訴,1878
【裁判日期】    900622
【裁判案由】    確認債權不存在
【裁判全文】
臺灣臺北地方法院民事裁定  九十年度訴字第一八七八號
    原      告  甲○○
                              .
    被      告  華僑商業銀行股份有限公司
                              設台北市○○○路一號
    法定代理人  張慶堂        .
右當事人間請求確認債權不存在事件本院裁定如左：
    主      文
原告之訴駁回。
訴訟費用由原告負擔。
    理      由
一、原告起訴主張略以：本院七十八年度訴字第一二五號民事確定判決，以原告繼承
    原告之兄蕭瑞徵之連帶保證債務，而命原告給付被告新台幣（下同）四百五十一
    萬四千元及利息、違約金等。惟台灣高等法院台南分院八十五年度家上更(二)字第
    五號民事判決，確認蕭瑞徵之子蕭惟仁等五人對蕭瑞徵之繼承權存在，且經蕭惟
    仁等五人不服上訴後，最高法院以八十七年度台上字第二六一七號民事判決駁回
    其上訴而確定。依民法第一千一百三十八條規定，前順序繼承人之繼承權存在，
    後順序之繼承人對被繼承人自始無繼承權；原告係蕭瑞徵之第三順位繼承人，而
    蕭瑞徵之第一順位繼承人即蕭惟仁等五人既經判決確定對蕭瑞徵之繼承權存在，
    則原告對蕭瑞徵自始無繼承權。從而原告毋須繼承蕭瑞徵對被告之連帶保證債務
    。為此聲明求為判決：確認原告與被告間無新台幣四百五十一萬四千元債權債務
    關係，並提出本院七十七年度訴字第六七七九號民事判決影本、台灣高等法院台
    南分院八十五年度家上更(二)字第五號民事判決影本及最高法院八十七年度台上字
    第二六一七號民事判決影本為證。
二、按訴訟標的於確定之終局判決中經裁判者，除法律別有規定外，當事人不得就該
    法律關係更行起訴，民事訴訟法第四百條第一項定有明文。又依同法第二百四十
    九條第一項第七款規定：「原告之訴，有左列各款情形之一者，法院應以裁定駁
    回之。但其情形可以補正者，審判長應定期間先命補正：：：：七起訴違背第二
    百五十三條、第二百六十三條第二項之規定，或其訴訟標的為確定判決之效力所
    及者。」，而本款規定事項當事人無從補正，故審判長無庸定期間命補正。再者
    ，所謂就同一訴訟標的提起新訴或反訴，不僅指後訴係就同一訴訟標的求為與前
    訴內容相同之判決而言，即後訴係就同一訴訟標的，求為與前訴內容可以代用之
    判決，亦屬包含在內。故前訴以某請求為訴訟標的求為給付判決，而後訴以該請
    求為訴訟標的，求為積極或消極之確認判決，仍在上開法條禁止重訴之列（最高
    法院四十六年台抗字第一三六號判例可資參照）。
三、經查，被告前於民國七十八年間已就兩造間連帶保證債權債務關係，對於原告提
    起給付之訴，且經本院以七十八年度訴字第一二五號民事判決確定在案，有該事
    件判決書附卷可稽。則原告就同一法律關係復提起本件確認之訴，揆諸民事訴訟
    法第四百條第一項規定及前述說明，應認為不合法。
四、依民事訴訟法第二百四十九條第一項第七款、第九十五條、第七十八條，裁定如
    主文。
中      華      民      國    九十      年      六      月    二十二    日
                              民事第三庭法      官  賴錦華
右為正本係照原本作成
如對本裁定抗告須於裁定送達後十日內向本院提出抗告狀
中      華      民      國    九十      年      六      月    二十六    日
                                        書  記  官  葛映嵐


司法院資訊處製作；財團法人民間司法改革基金會備份。
